【裁判字號】    96,易,6078
【裁判日期】    970118
【裁判案由】    竊盜
【裁判全文】
臺灣臺中地方法院刑事判決              96年度易字第6078號
公  訴  人  台灣台中地方法院檢察署檢察官
被      告  甲○○
上列被告因竊盜案件，經檢察官提起公訴（96年度偵字第25080
號），本院判決如下：
    主    文
甲○○攜帶兇器竊盜，處有期徒刑捌月；又攜帶兇器竊盜，處有
期徒刑伍月；又攜帶兇器竊盜，處有期徒刑伍月；應執行有期徒
刑壹年肆月，緩刑參年，緩刑期間付保護管束。
    犯罪事實
一、甲○○各基於意圖為自己不法所有之竊盜犯意，攜帶其所有
    客觀上可供兇器使用，具行兇危險性之一字螺絲起子、十字
    螺絲起子、剪刀各1支（未扣案），於下列時間、地點竊取
    他人之動產：（1）96年6月30日12時47分許，在台中縣大安
    鄉○○村○○○路46號前，先持石頭擊破丁○○所有放置該
    處之ZV-5107號自小客車之車窗玻璃（毀損部分未據告訴）
    ，再進入車內，利用一字螺絲起子、十字螺絲起子、剪刀各
    1支，竊取車內之汽車音響、衛星導航各1台（合計價值約新
    台幣5萬元）得手。（2）96年7月6日1時許，在台中縣大甲
    鎮○○路55巷27弄3號前，先持一字螺絲起子1支擊破丙○○
    所有停在該處之7725-SG號自小客車之車窗玻璃（毀損部分
    未據告訴），再進入車內，利用一字螺絲起子、十字螺絲起
    子、剪刀各1支，竊取車內之電視音響1台、枕頭電視2台（
    合計價值約新台幣7萬5千元）得手。（3）96年7月7日19時
    許，在台中縣后里鄉○○路115號月眉育樂世界之停車場，
    先持一字螺絲起子1支擊破己○○所有停在該處之7995-JZ號
    自小客車之車窗玻璃（毀損部分未據告訴），再進入車內，
    利用一字螺絲起子、十字螺絲起子、剪刀各1支，竊取車內
    之車用液晶面板1台（價值不詳）得手。事後將竊得物品出
    售予網咖認識之朋友，得款共約3萬元花用一空。嗣經台中
    縣警察局大甲分局調閱上揭（1）之竊盜現場監視錄影設備
    ，查悉甲○○涉有上揭（1）之竊盜犯行，通知甲○○於96
    年9月28日製作筆錄，甲○○於尚未有偵查權限之公務員發
    覺上揭（2）、（3）之竊盜犯行前，主動向承辦員警表明其
    為上揭（2）、（3）竊盜犯行之行為人，自首並受裁判。
二、案經台中縣警察局大甲分局報請台灣台中地方法院檢察署檢
    察官偵查起訴。
    理    由
一、按被告以外之人於審判外之陳述，雖不符刑事訴訟法第159
    條之1至第159條之4之規定，而經當事人於審判程序同意作
    為證據，法院審酌該言詞陳述或書面陳述作成時之情況，認
    為適當者，亦得為證據；當事人、代理人或辯護人於法院調
    查證據時，知有刑事訴訟法第159條第1項不得為證據之情形
    ，而未於言詞辯論終結前聲明異議者，視為有前項之同意，
    刑事訴訟法第159條之1第2項、第159條之5，分別定有明文
    。查被害人丁○○、丙○○、己○○於警詢中之陳述，被告
    在本院言詞辯論終前，並未聲明異議，本院審酌該3名被害
    人於警詢中僅係單純陳述失竊情節，且各該筆錄之製作，亦
    未發現有違法取供情事或其他瑕疵，認為適當得作為證據使
    用，先予敘明。
二、上揭犯罪事實，業據被告甲○○坦承不諱，核與被害人丁○○、丙○○、己○○於警詢時指述失竊之情節相符，上揭（
    1）之竊盜部分，另有監視器翻拍照片6張附卷可稽，足徵被
    告之自白與事實相符。本件事證明確，被告犯行已堪認定。
三、被告攜帶客觀上可供兇器使用，具行兇危險性之一字螺絲起
    子、十字螺絲起子、剪刀各1支實施上揭3次竊盜犯行，核其
    所為，上揭3次竊盜犯行均係犯刑法第321條第1項第3款之攜
    帶兇器竊盜罪。上揭（2）、（3）竊盜部分，被告係於尚未
    有偵查權限之公務員發覺前，主動向承辦員警表明其為行為
    人，而為警查獲等情，業經證人即台中縣警察局大甲分局偵
    查佐戊○○於本院審理時證述屬實，被告對於未發覺之上揭
    （2）、（3）之竊盜犯行自首並受裁判，應依刑法第62條前
    段規定減輕其刑。而所犯上述3罪間，犯意各別，行為互殊
    ，應予分論併科。爰審酌被告尚無前科紀錄，攜帶可供兇器
    使用，具行兇危險性之器具，以擊破車窗方式，進入車內竊
    取車用電子設備，危害社會治安，損害被害人權益，竊得電
    子設備價值非低，皆予變賣得款花用一空，不知以正途賺取
    金錢，生活價值及法治觀念顯然偏差，事後已坦承上情，態
    度尚稱良好等一切情狀，各處以如主文所示之刑，並定其應
    執行刑。又被告未曾因故意犯罪受有期徒刑以上刑之宣告，
    有台灣高等法院被告前案紀錄表足憑，其行為時不滿20歲，
    涉世未深，因一時貪念，致觸刑章，其中上揭（2）、（3）
    竊盜部分，係經被告自首而查獲，顯見其仍知悔悟，經此次
    科刑教訓，當知所警愓，而無再犯之虞，本院認所宣告之刑
    ，以暫不執行為適當，併予宣告緩刑3年，且諭知於緩刑期
    間付保護管束，以啟自新，並矯正其生活價值及法治觀念。
    被告所有用以行竊之一字螺絲起子、十字螺絲起子、剪刀各
    1支，迄未扣案，被告復供陳業已丟棄，為免執行困難，本
    院認不宜宣告沒收，併予敘明。
據上論斷，應依刑事訴訟法第299條第1項前段，刑法第321條第1
項第3款、第62條前段、第51條第5款、第74條第1項第1款、第93
條第1項，判決如主文。
本案經檢察官乙○○到庭執行職務。
中    華    民    國    97    年     1    月    18    日
                  刑事第五庭    法  官  鍾堯航
上正本證明與原本無異。
如不服本判決，應於收受送達後10日內向本院提出上訴書狀（應
敘述具體理由並附繕本）。
上訴書狀如未敘述理由，應於上訴期間屆滿後20日內補提理由書
於本院。
                                書記官  吳淑願
中    華    民    國    97    年    1     月    18    日
附錄論罪科刑法條
刑法第321條第1項：
犯竊盜罪而有左列情形之一者，處六月以上五年以下有期徒刑：
一、於夜間侵入住宅或有人居住之建築物、船艦，或隱匿其內而
    犯之者。
二、毀越門扇、牆垣或其他安全設備而犯之者。
三、攜帶兇器而犯之者。
四、結夥三人以上而犯之者。
五、乘火災、水災或其他災害之際而犯之者。
六、在車站、埠頭而犯之者。


司法院資訊處製作；財團法人民間司法改革基金會備份。
